【裁判字號】    97,聲,664
【裁判日期】    970829
【裁判案由】    返還提存物
【裁判全文】
臺灣新竹地方法院民事裁定               97年度聲字第664號
聲  請  人  己○○
相  對  人  丙○○
相  對  人  乙○○
相  對  人  甲○○
相  對  人  辛○○
相  對  人  庚○○○
相  對  人  壬○○○
相  對  人  玲玉
相  對  人  倩玉
相  對  人  昭惟
相  對  人  怡禎
相  對  人  癸○○○
相  對  人  戊○○
相  對  人  丁○○
上列聲請人聲請返還擔保金事件，本院裁定如下：
    主  文
聲請駁回。
聲請程序費用由聲請人負擔。
    理  由
一、本件聲請意旨略以：聲請人與相對人等間請求分割遺產假處
    分事件，聲請人前遵本院93年度裁全字第1587號裁定為擔保
    假處分之執行，曾提供新臺幣（下同）12,000,000元為擔保
    金，並以本院93年度存字第1232號提存事件提存在案。茲因
    該假處分事件業經聲請人撤回本院93年度執全字第835號假
    處分事件之執行，並聲請本院以97年度裁全聲字第61號撤銷
    假處分裁定確定，且已定20日以上之期間催告相對人等行使
    權利而未行使，為此請求准予裁定返還前開提存之擔保金等
    語，並提出本院93年度裁全字第1587號假扣押裁定、本院93
    年度存字第1232號提存書、本院97年度裁全聲字第61號撤銷
    假扣押裁定、本院97年5月26日新院雲93執全禹字第835號函
    （以上均為影本）、台北北門郵局第3045號至第3057號存證
    信函暨其回執、及相對人等之戶籍謄本等為證。
二、按返還擔保金，依民事訴訟法第106條準用第104條之規定，
    須符合：（一）應供擔保之原因消滅者；（二）供擔保人證
    明受擔保利益人同意返還者；（三）訴訟終結後，供擔保人
    證明已定20日以上之期間，催告受擔保利益人行使權利而未
    行使，或法院依供擔保人之聲請，通知受擔保利益人於一定
    期間內行使權利，並向法院為行使權利之證明而未證明者之
    要件，法院始得裁定返還擔保金。另所謂「訴訟終結」，應
    從廣義解釋，包括撤銷假扣押或假處分裁定及執行程序終結
    在內，最高法院88年度臺抗字第682號裁判要旨可資參照。
    又「催告受擔保利益人行使權利」所為之催告，自須以合法
    送達為要件。次按，送達於應受送達人之住居所、事務所或
    營業所行之，但在他處會晤應受送達人時，得於會晤處所行
    之，民事訴訟法第136條第1項亦定有明文。
三、經查，聲請人主張之事實，除據其提出前開證據外，並經本
    院依職權調取本院93年度存字第1232號擔保提存事件、93年
    度裁全字第1587號假處分事件、93年度執全字第835號假處
    分事件及97年度裁全聲字第61號撤銷假處分卷宗核閱無訛，
    堪認聲請人上開主張兩造間之訴訟業已終結等情為真實。又
    本件聲請人固另主張其業於訴訟終結後，定20日以上之期間
    發函催告相對人等13人行使權利，而相對人至今均未對聲請
    人主張任何之損害賠償等語，並提出台北北門郵局第3045至
    3057號存證信函及其回執等件為憑，惟觀之上開存證信函所
    書收件人欄部分：(1)丙○○，地址為「新竹市○○路○段47
    6巷74號」、(2)甲○○，地址為「新竹市○○路○段476巷74
    號」、(3)庚○○○，地址為「台中市○○街95號」、(4)倩
    玉，地址為「新竹市○○街7巷5號」、(5)怡禎，地址為「
    新竹市○○路458號」、(6)癸○○○，地址為「台北市○○
    ○路○段110巷36號」、(7)丁○○，地址為「台北市○○○
    路○段110巷36號」，經本院命聲請人提出相對人等之戶籍
    資料查核後，上開地址並非各該相對人之戶籍地址，有各該
    相對人之戶籍謄本在卷可稽；復因聲請人提出之前開證據均
    無從證明相對人現確實住居該址，且已合法收受前開通知，
    即難遽認聲請人主張已合法催告受擔保利益人行使權利而未
    行使之情為真。綜上，聲請人既未能舉證證明業已依法通知
    相對人於一定期間內行使權利而未行使之事實，揆諸前開說
    明，應認本件聲請於法尚有未合，無從准許，應予駁回。
四、依民事訴訟法第95條、第78條，裁定如主文。
中    華    民    國    97    年    8    月     29    日
                  民事第一庭    法  官  陳順珍
以上正本係照原本作成。
如對本裁定抗告，須於裁定送達後10日內向本院提出抗告狀。
中    華    民    國    97    年    8    月     29    日
                                書記官  周育瑜


司法院資訊處製作；財團法人民間司法改革基金會備份。
